臺灣臺中地方法院刑事判決　　　　　　　　　　　　九十四年度交易字第一九三號
　　公　訴　人　臺灣臺中地方法院檢察署檢察官
　　被　　　告　甲○○
右列被告因公共危險等案件，經檢察官提起公訴（九十四年度偵字第三○七七號），
本院合議庭裁定適用簡式審判程序，判決如左：
    主  文
甲○○駕駛動力交通工具肇事，致人受傷而逃逸，處有期徒刑陸月，如易科罰金，以
佰元折算壹日。緩刑貳年。
被訴過失傷害部分，公訴不受理。
    犯罪事實
一、甲○○於民國九十三年九月二十八日十七時許，駕駛車號ＮＥ─五六七五號自用
    小貨車沿臺中市○○○路往郊區方向行駛，於同日十七時三十分許，行經臺中市
    ○○○路與民權路口，本應注意汽車行駛至交岔路口，其轉彎應遵守交通燈號之
    指示，亦預見如未依燈號行駛將因而肇事致人受傷，依其情形又無不能注意之情
    事，甲○○竟疏未注意及此，逕自臺中港路左轉往民權路方向行駛，適有乙○○
    所騎乘之車號ＯＱＱ─八一八號重型機車自臺中港路往市區方向行駛而行經該處
    ，甲○○上開貨車右後車尾竟與閃避不及之乙○○重型機車車頭發生擦撞，乙○
    ○因而人車倒地受有胸壁挫傷、膝挫傷、肘關節開放性傷口、手指挫傷等之傷害
    （傷害部分業據撤回告訴）；詎甲○○駕駛上開動力交通工具肇事並致人受傷後
    ，未停留現場救護已受傷之乙○○，竟基於肇事逃逸之犯意，駕駛上開自用小貨
    車沿民權路往向上路之方向駛離而逃逸現場，經乙○○及路人莊修潔、陳彥孝分
    別駕車、騎車自後追趕，在向上路與民生路口將甲○○攔下報警究辦。
二、案經被害人乙○○訴由臺中市警察局第一分局報告臺灣臺中地方法院檢察署檢察
    官偵查起訴。
    理  由
壹、有罪部分：
一、右揭肇事逃逸之犯罪事實，已據被告甲○○於審理中供認不諱，核與告訴人乙○
    ○指訴，證人陳彥孝、莊修潔於偵查中證述之情節相符，並現場照片、臺中市警
    察局第一分局民權派出所警員黃秋龍職務報告及衛生署立臺中醫院診斷證明書附
    卷可稽。按汽車駕駛人駕駛汽車肇事致人受傷或死亡，應即採取救護或其他必要
    措施，並向警察機關報告，不得駛離或逃逸，道路交通管理處罰條例第六十二條
    第一項定有明文。又因道路交通事故之發生，常非於己之鄰親家里，時有告救不
    能情事，乃科以肇事者須即採取救護或其他必要措施，並應向警察機關報告之法
    定義務，以防因就醫延誤致生無謂傷亡，並俾得通知傷亡者家屬到場，以明責任
    ，是凡肇事人於行車肇事致人受傷或死亡，未即採取救護或其他必要措施，並向
    警察機關報告，即駕車逃逸者，均應依該規定處罰，至其嗣後是否受刑事訴追及
    已否與被害人達成民事和解，賠償損失，對其應受處罰乙節，並不生影響。職是
    之故，汽車駕駛人駕駛汽車肇事，不論其責任之歸屬為何，即有義務留在肇事現
    場，採取救護或其他必要措施，並向警察機關報告，以維護他人之生命與其他用
    路人之交通安全。其立法目的，既係促使駕駛人於肇事致死傷後，能對被害人即
    時救護，報告警察機關，以減少死傷，是該罪之成立祇以行為人有駕駛動力交通
    工具肇事，致人死傷而逃逸之事實為已足（最高法院九十二年度臺上字第四四六
    八號刑事判決參照）。經查，證人陳彥孝於偵查中結證稱：「當時撞擊聲音很大
    ，在場的人應該都聽得到，中港路將近六十米，連我在對面車道都聽得到，被告
    也應該聽得到，‧‧‧，我不是刻意去追，因為我當時的方向是紅燈，我回家路
    線恰巧就是這個方向，所以我確定被攔下的藍色小貨車就是那臺肇事車」等語，
    是以依證人陳彥孝所證述，當時撞擊聲巨大，則被告駕駛車輛撞擊告訴人乙○○
    致其人車倒地，且對告訴人當場受有傷害已有認識，其竟未採取救護或其他必要
    措施，並向警察機關報告，即竟行駕車離去嗣經警循線查獲，其肇事逃逸已甚灼
    然，被告於本院中之自白應與事實相符。是被告肇事逃逸之犯行，堪以認定。
二、核被告甲○○所為，係犯刑法第一百八十五條之四之肇事逃逸罪。爰審酌被告肇
    事後更棄被害人於不顧，其罪行甚重，惟念其犯罪後業與被害人達成和解，告訴
    人表示不願追究，取得被害人諒解，犯罪後態度尚稱良好等一切情狀，從輕量處
    如主文所示之刑，並諭知易科罰金之折算標準。又查被告前未曾受有期徒刑以上
    刑之宣告，有臺灣高等法院被告全國前案紀錄表及臺灣臺中地方法院檢察署刑案
    資料查註紀錄表在卷可按。被告因一時失慮致犯本罪，其經此偵審教訓，當知謹
    慎而無再犯之虞，本院認所宣告之刑，以暫不執行為宜，爰併宣告緩刑二年，以
    勵自新。
貳、不受理部分：
一、公訴意旨另以：被告甲○○於九十三年九月二十八日十七時許，駕駛車號ＮＥ─
    五六七五號自用小貨車沿臺中市○○○路往郊區方向行駛，於同日十七時三十分
    許，行經臺中市○○○路與民權路口，本應注意汽車行駛至交岔路口，其轉彎應
    遵守交通燈號之指示，亦預見如未依燈號行駛將因而肇事致人受傷，依其情形又
    無不能注意之情事，甲○○竟疏未注意及此，逕自臺中港路左轉往民權路方向行
    駛，適有被害人乙○○所騎乘之車號ＯＱＱ─八一八號重型機車自臺中港路往市
    區方向行駛而行經該處，甲○○上開貨車右後車尾竟與閃避不及之乙○○重型機
    車車頭發生擦撞，乙○○因而人車倒地受有胸壁挫傷、膝挫傷、肘關節開放性傷
    口、手指挫傷等之傷害。因認被告甲○○涉有刑法第二百八十四條第一項前段之
    過失傷害罪嫌等語。
二、按告訴乃論之罪，告訴人於第一審辯論終結前，得撤回其告訴；又告訴經撤回者
    ，應諭知不受理之判決，刑事訴訟法第二百三十八條第一項、第三百零三條第三
    款，分別定有明文。本件被告甲○○經檢察官依刑法第二百八十四條第一項前段
    之過失傷害罪提起公訴，依刑法第二百八十七條前段之規定，須告訴乃論。茲據
    告訴人乙○○於本院九十四年五月二十七日審理時當庭撤回其告訴，有本院審判
    筆錄附卷可考，揆諸首開說明，爰諭知不受理之判決。
據上論斷，應依刑事訴訟法第二百七十三條之一第一項、第二百九十九條第一項前段
、第三百零三條第三款，刑法第一百八十五條之四、第四十一條第一項前段、第七十
四條第一款，罰金罰鍰提高標準條例第二條，判決如主文。
本案經檢察官丙○○到庭執行職務。
中      華      民      國    九十四    年      五      月    三十一    日
                              臺灣臺中地方法院交通法庭
                                  法  官  張清洲
右正本證明與原本無異。
如不服本判決，應於送達後十日內向本院提出上訴狀（須附繕本），上訴於臺灣高等
法院臺中分院。
                                   書記官
中      華      民      國    九十四    年      五      月    三十一    日
附錄論罪科刑法條
刑法第一百八十五條之四：
駕駛動力交通工具肇事，致人死傷而逃逸者，處六月以上五年以下有期徒刑。
